臺灣桃園地方法院刑事裁定
111年度聲字第1361號
聲明異議人
即  受刑人  李千祥


上列聲明異議人即受刑人因毒品危害防制條例等案件，不服臺灣
桃園地方檢察署檢察官所為執行之指揮（109年度執緝字第3550
號），聲明異議，本院裁定如下：
    主  文
聲明異議駁回。
    理　由
一、聲明異議意旨詳如附件「刑事抗告狀」所載。另該書狀標題
    雖記載為「刑事抗告狀」，然核其意旨係對檢察官以109年
    度執緝字第3550號所為執行之指揮不服，應屬依刑事訴訟法
    第484條規定聲明異議，先予敘明。
二、受刑人以檢察官執行之指揮為不當者，得向諭知該裁判之法
    院聲明異議，刑事訴訟法第484條定有明文。該規定所稱之
    「諭知該裁判之法院」，係指諭知科刑判決，即具體宣示主
    刑、從刑之法院而言。聲明異議人即受刑人李千祥（下稱受
    刑人）所聲明異議者，為臺灣桃園地方檢察署檢察官以109
    年度執緝字第3550號所為執行之指揮，其據以執行之裁判為
    最高法院105年度台上字第105號判決，而該案原係經本院以
    102年度訴字第685號判決處有期徒刑5年6月，各經臺灣高等
    法院以104年度上訴字第1277號、最高法院以105年度台上字
    第105號均駁回上訴而確定。因具體宣示主刑、從刑之法院
    即為本院，則受刑人認檢察官執行之指揮不當而聲明異議，
    本院自有管轄權，亦於此說明。
三、經查：
　㈠受刑人前因毒品危害防制條例案件經本院以102年度訴字第68
    5號判決處有期徒刑5年6月，並經臺灣高等法院、最高法院
    各以上開判決均駁回上訴而確定，嗣受刑人於109年12月7日
    為警緝獲後，由臺灣桃園地方檢察署檢察官以桃檢俊丙109
    執緝3550字第1099135431號函請臺灣臺北地方檢察署代為執
    行，臺灣臺北地方檢察署檢察官則以109年度執助字第1939
    號發監執行，此有各該判決、函文、臺灣臺北地方檢察署檢
    察官109年度執助節字第1939號執行指揮書及臺灣高等法院
    被告前案紀錄表等在卷可稽，得以認定。
　㈡受刑人雖主張對「桃檢維丙109執緝3550字第1119151044號裁
    定」不服，然經本院調閱臺灣桃園地方檢察署109年度執緝
    字第3550號卷宗，並無上述字號之相關文書，則檢察官是否
    曾為此執行之指揮，已有疑問。縱認檢察官確曾為此執行指
    揮，受刑人稱：該文書上載明「依法本署不能先行通知台端
    到署報到執行，或先發指揮書接續台端前案執行」，雖前案
    已執畢，但已執畢案件都可以合併執行，更何況只是接續等
    語。惟依上開臺灣高等法院被告前案紀錄表所載，受刑人前
    所涉妨害公務、偽造文書等罪，在其於109年12月7日為警緝
    獲前即已執行完畢，則因於發監執行時，受刑人並無正在監
    所內執行之情事，當無接續執行之餘地，自難認此受刑人提
    及檢察官執行指揮之內容有何不當之處。
　㈢而受刑人表示因所涉案件延宕之故，致其無法接續刑期，剛
    出獄又要入監執行等語。然不同案件之審理、執行進度，本
    因案情繁雜程度、調查事項多寡、當事人到案情況等原因而
    有所不同，即使受刑人確因其所涉案件未能迅速確定，發生
    甫執行完畢又須入監執行之情形，亦難據以指謫該審理、執
    行過程有何違法或不當之情事，併此指明。
　㈣從而，受刑人具狀向本院聲明異議，為無理由，應予駁回。
四、依刑事訴訟法第486條，裁定如主文。
中　　華　　民　　國　　111 　年　　5 　　月　　30　　日
                  刑事第一庭  法　官　陳布衣

以上正本證明與原本無異。
如不服本裁定，應於裁定送達後5 日內向本院提出抗告狀。
　　　　　　　　　　　　　　　書記官　蔡昌霖
中　　華　　民　　國　　111 　年　　5 　　月　　31　　日
附件：刑事抗告狀。